src/Korektor/sr-Latn.aff
FLAG num
SFX 960 Y 26
SFX 960 ska akov
SFX 960 ska akovog
SFX 960 ska akovoga
SFX 960 ska akovom
SFX 960 ska akovome
SFX 960 ska akovim
SFX 960 ska akovi
SFX 960 ska akovih
SFX 960 ska akove
SFX 960 ska akova
SFX 960 ska akovoj
SFX 960 ska akovu
SFX 960 ska akovo
SFX 960 ska akinjin
SFX 960 ska akinjinog
SFX 960 ska akinjinoga
SFX 960 ska akinjinom
SFX 960 ska akinjinome
SFX 960 ska akinjinim
SFX 960 ska akinjini
SFX 960 ska akinjinih
SFX 960 ska akinjine
SFX 960 ska akinjina
SFX 960 ska akinjinoj
SFX 960 ska akinjinu
SFX 960 ska akinjino

SFX 961 Y 26
SFX 961 ina včev
SFX 961 ina včevog
SFX 961 ina včevoga
SFX 961 ina včevom
SFX 961 ina včevome
SFX 961 ina včevim
SFX 961 ina včevi
SFX 961 ina včevih
SFX 961 ina včeve
SFX 961 ina včeva
SFX 961 ina včevoj
SFX 961 ina včevu
SFX 961 ina včevo
SFX 961 ina vkin
SFX 961 ina vkinog
SFX 961 ina vkinoga
SFX 961 ina vkinom
SFX 961 ina vkinome
SFX 961 ina vkinim
SFX 961 ina vkini
SFX 961 ina vkinih
SFX 961 ina vkine
SFX 961 ina vkina
SFX 961 ina vkinoj
SFX 961 ina vkinu
SFX 961 ina vkino

SFX 962 Y 26
SFX 962 ni anjčev
SFX 962 ni anjčevog
SFX 962 ni anjčevoga
SFX 962 ni anjčevom
SFX 962 ni anjčevome
SFX 962 ni anjčevim
SFX 962 ni anjčevi
SFX 962 ni anjčevih
SFX 962 ni anjčeve
SFX 962 ni anjčeva
SFX 962 ni anjčevoj
SFX 962 ni anjčevu
SFX 962 ni anjčevo
SFX 962 ni anjkin
SFX 962 ni anjkinog
SFX 962 ni anjkinoga
SFX 962 ni anjkinom
SFX 962 ni anjkinome
SFX 962 ni anjkinim
SFX 962 ni anjkini
SFX 962 ni anjkinih
SFX 962 ni anjkine
SFX 962 ni anjkina
SFX 962 ni anjkinoj
SFX 962 ni anjkinu
SFX 962 ni anjkino

SFX 963 Y 26
SFX 963 sno šnjaninov
SFX 963 sno šnjaninovog
SFX 963 sno šnjaninovoga
SFX 963 sno šnjaninovom
SFX 963 sno šnjaninovome
SFX 963 sno šnjaninovim
SFX 963 sno šnjaninovi
SFX 963 sno šnjaninovih
SFX 963 sno šnjaninove
SFX 963 sno šnjaninova
SFX 963 sno šnjaninovoj
SFX 963 sno šnjaninovu
SFX 963 sno šnjaninovo
SFX 963 sno šnjankin
SFX 963 sno šnjankinog
SFX 963 sno šnjankinoga
SFX 963 sno šnjankinom
SFX 963 sno šnjankinome
SFX 963 sno šnjankinim
SFX 963 sno šnjankini
SFX 963 sno šnjankinih
SFX 963 sno šnjankine
SFX 963 sno šnjankina
SFX 963 sno šnjankinoj
SFX 963 sno šnjankinu
SFX 963 sno šnjankino

SFX 964 Y 26
SFX 964 fe fljaninov
SFX 964 fe fljaninovog
SFX 964 fe fljaninovoga
SFX 964 fe fljaninovom
SFX 964 fe fljaninovome
SFX 964 fe fljaninovim
SFX 964 fe fljaninovi
SFX 964 fe fljaninovih
SFX 964 fe fljaninove
SFX 964 fe fljaninova
SFX 964 fe fljaninovoj
SFX 964 fe fljaninovu
SFX 964 fe fljaninovo
SFX 964 fe fljankin
SFX 964 fe fljankinog
SFX 964 fe fljankinoga
SFX 964 fe fljankinom
SFX 964 fe fljankinome
SFX 964 fe fljankinim
SFX 964 fe fljankini
SFX 964 fe fljankinih
SFX 964 fe fljankine
SFX 964 fe fljankina
SFX 964 fe fljankinoj
SFX 964 fe fljankinu
SFX 964 fe fljankino

SFX 965 Y 26
SFX 965 nija nov
SFX 965 nija novog
SFX 965 nija novoga
SFX 965 nija novom
SFX 965 nija novome
SFX 965 nija novim
SFX 965 nija novi
SFX 965 nija novih
SFX 965 nija nove
SFX 965 nija nova
SFX 965 nija novoj
SFX 965 nija novu
SFX 965 nija novo
SFX 965 nija nkin
SFX 965 nija nkinog
SFX 965 nija nkinoga
SFX 965 nija nkinom
SFX 965 nija nkinome
SFX 965 nija nkinim
SFX 965 nija nkini
SFX 965 nija nkinih
SFX 965 nija nkine
SFX 965 nija nkina
SFX 965 nija nkinoj
SFX 965 nija nkinu
SFX 965 nija nkino

SFX 966 Y 26
SFX 966 evo lijin
SFX 966 evo lijinog
SFX 966 evo lijinoga
SFX 966 evo lijinom
SFX 966 evo lijinome
SFX 966 evo lijinim
SFX 966 evo lijini
SFX 966 evo lijinih
SFX 966 evo lijine
SFX 966 evo lijina
SFX 966 evo lijinolij
SFX 966 evo lijinu
SFX 966 evo lijino
SFX 966 evo kin
SFX 966 evo kinog
SFX 966 evo kinoga
SFX 966 evo kinom
SFX 966 evo kinome
SFX 966 evo kinim
SFX 966 evo kini
SFX 966 evo kinih
SFX 966 evo kine
SFX 966 evo kina
SFX 966 evo kinok
SFX 966 evo kinu
SFX 966 evo kino

SFX 967 Y 26
SFX 967 e akov
SFX 967 e akovog
SFX 967 e akovoga
SFX 967 e akovom
SFX 967 e akovome
SFX 967 e akovim
SFX 967 e akovi
SFX 967 e akovih
SFX 967 e akove
SFX 967 e akova
SFX 967 e akovoj
SFX 967 e akovu
SFX 967 e akovo
SFX 967 e ankin
SFX 967 e ankinog
SFX 967 e ankinoga
SFX 967 e ankinom
SFX 967 e ankinome
SFX 967 e ankinim
SFX 967 e ankini
SFX 967 e ankinih
SFX 967 e ankine
SFX 967 e ankina
SFX 967 e ankinoj
SFX 967 e ankinu
SFX 967 e ankino

SFX 968 Y 52
SFX 968 bija binov
SFX 968 bija binovog
SFX 968 bija binovoga
SFX 968 bija binovom
SFX 968 bija binovome
SFX 968 bija binovim
SFX 968 bija binovi
SFX 968 bija binovih
SFX 968 bija binove
SFX 968 bija binova
SFX 968 bija binovoj
SFX 968 bija binovu
SFX 968 bija binovo
SFX 968 bija pkinjin
SFX 968 bija pkinjinog
SFX 968 bija pkinjinoga
SFX 968 bija pkinjinom
SFX 968 bija pkinjinome
SFX 968 bija pkinjinim
SFX 968 bija pkinjini
SFX 968 bija pkinjinih
SFX 968 bija pkinjine
SFX 968 bija pkinjina
SFX 968 bija pkinjinoj
SFX 968 bija pkinjinu
SFX 968 bija pkinjino
SFX 968 bija bijančev
SFX 968 bija bijančevog
SFX 968 bija bijančevoga
SFX 968 bija bijančevom
SFX 968 bija bijančevome
SFX 968 bija bijančevim
SFX 968 bija bijančevi
SFX 968 bija bijančevih
SFX 968 bija bijančeve
SFX 968 bija bijančeva
SFX 968 bija bijančevoj
SFX 968 bija bijančevu
SFX 968 bija bijančevo
SFX 968 bija bijankin
SFX 968 bija bijankinog
SFX 968 bija bijankinoga
SFX 968 bija bijankinom
SFX 968 bija bijankinome
SFX 968 bija bijankinim
SFX 968 bija bijankini
SFX 968 bija bijankinih
SFX 968 bija bijankine
SFX 968 bija bijankina
SFX 968 bija bijankinoj
SFX 968 bija bijankinu
SFX 968 bija bijankino

SFX 969 Y 26
SFX 969 m mčev
SFX 969 m mčevog
SFX 969 m mčevoga
SFX 969 m mčevom
SFX 969 m mčevome
SFX 969 m mčevim
SFX 969 m mčevi
SFX 969 m mčevih
SFX 969 m mčeve
SFX 969 m mčeva
SFX 969 m mčevoj
SFX 969 m mčevu
SFX 969 m mčevo
SFX 969 m micin
SFX 969 m micinog
SFX 969 m micinoga
SFX 969 m micinom
SFX 969 m micinome
SFX 969 m micinim
SFX 969 m micini
SFX 969 m micinih
SFX 969 m micine
SFX 969 m micina
SFX 969 m micinoj
SFX 969 m micinu
SFX 969 m micino

SFX 970 Y 26
SFX 970 a akov
SFX 970 a akovog
SFX 970 a akovoga
SFX 970 a akovom
SFX 970 a akovome
SFX 970 a akovim
SFX 970 a akovi
SFX 970 a akovih
SFX 970 a akove
SFX 970 a akova
SFX 970 a akovoj
SFX 970 a akovu
SFX 970 a akovo
SFX 970 a ankin
SFX 970 a ankinog
SFX 970 a ankinoga
SFX 970 a ankinom
SFX 970 a ankinome
SFX 970 a ankinim
SFX 970 a ankini
SFX 970 a ankinih
SFX 970 a ankine
SFX 970 a ankina
SFX 970 a ankinoj
SFX 970 a ankinu
SFX 970 a ankino

SFX 971 Y 26
SFX 971 ska činov
SFX 971 ska činovog
SFX 971 ska činovoga
SFX 971 ska činovom
SFX 971 ska činovome
SFX 971 ska činovim
SFX 971 ska činovi
SFX 971 ska činovih
SFX 971 ska činove
SFX 971 ska činova
SFX 971 ska činovoj
SFX 971 ska činovu
SFX 971 ska činovo
SFX 971 ska kinjin
SFX 971 ska kinjinog
SFX 971 ska kinjinoga
SFX 971 ska kinjinom
SFX 971 ska kinjinome
SFX 971 ska kinjinim
SFX 971 ska kinjini
SFX 971 ska kinjinih
SFX 971 ska kinjine
SFX 971 ska kinjina
SFX 971 ska kinjinoj
SFX 971 ska kinjinu
SFX 971 ska kinjino

SFX 972 Y 26
SFX 972 gu žaninov
SFX 972 gu žaninovog
SFX 972 gu žaninovoga
SFX 972 gu žaninovom
SFX 972 gu žaninovome
SFX 972 gu žaninovim
SFX 972 gu žaninovi
SFX 972 gu žaninovih
SFX 972 gu žaninove
SFX 972 gu žaninova
SFX 972 gu žaninovoj
SFX 972 gu žaninovu
SFX 972 gu žaninovo
SFX 972 gu žankin
SFX 972 gu žankinog
SFX 972 gu žankinoga
SFX 972 gu žankinom
SFX 972 gu žankinome
SFX 972 gu žankinim
SFX 972 gu žankini
SFX 972 gu žankinih
SFX 972 gu žankine
SFX 972 gu žankina
SFX 972 gu žankinoj
SFX 972 gu žankinu
SFX 972 gu žankino

SFX 973 Y 26
SFX 973 i ijančev
SFX 973 i ijančevog
SFX 973 i ijančevoga
SFX 973 i ijančevom
SFX 973 i ijančevome
SFX 973 i ijančevim
SFX 973 i ijančevi
SFX 973 i ijančevih
SFX 973 i ijančeve
SFX 973 i ijančeva
SFX 973 i ijančevoj
SFX 973 i ijančevu
SFX 973 i ijančevo
SFX 973 i ijankin
SFX 973 i ijankinog
SFX 973 i ijankinoga
SFX 973 i ijankinom
SFX 973 i ijankinome
SFX 973 i ijankinim
SFX 973 i ijankini
SFX 973 i ijankinih
SFX 973 i ijankine
SFX 973 i ijankina
SFX 973 i ijankinoj
SFX 973 i ijankinu
SFX 973 i ijankino
